--- 
title: "Grupo de Finanzas Sostenibles"
author: "IngUAndes"
date: "Diciembre 2021, versión: `r Sys.Date()`"
site: bookdown::bookdown_site
output: bookdown::gitbook
documentclass: book
bibliography: [book.bib, packages.bib]
biblio-style: apalike
link-citations: yes
github-repo: rstudio/bookdown-demo
description: "Este material recoge apuntes relacionados al grupo de investigación sobre Finanzas Sostenibles de la Facultad de Ingeniería."
---

<!-- Remember each Rmd file contains one and only one chapter, and a chapter is defined by the first-level heading `#`. -->

<!-- To compile this example to PDF, you need XeLaTeX. You are recommended to install TinyTeX (which includes XeLaTeX): <https://yihui.name/tinytex/>. -->

```{r bibliomanagment, include=FALSE}
library(RefManageR)
# https://docs.ropensci.org/RefManageR/index.html
BibOptions(check.entries = FALSE,
           bib.style = "authoryear",
           cite.style = "authoryear",
           style = "markdown",
           hyperlink = TRUE,
           dashed = FALSE
           )
# Initil bib
# myBib <- ReadBib("references.bib", check = FALSE)
zoterokey<- Sys.getenv("zoterokey")
zoteroID<- Sys.getenv("zoteroID")
# myBib<-ReadZotero(user = zoteroID, .params=list(key = zoterokey, q="Carlin"))
# Update desde .bib inicial
# myBib<-myBib+ ReadZotero(user = zoteroID, .params=list(key = zoterokey, q="Amigo"))
# myBib<-myBib+ ReadZotero(user = zoteroID, .params=list(key = zoterokey, q="Dewan"))
# myBib<-myBib+ ReadZotero(user = zoteroID, .params=list(key = zoterokey, q="Geller"))
# WriteBib(myBib, "references.bib", biblatex = TRUE)
myBib <- ReadBib("references.bib")
```


# Introducción {-}

Las temáticas se relacionan con 3 Objetivos de trabajo:

- Descripción de un marco metodológico de trabajo
- Aplicaciones: Energía `r Citep(myBib,"amigo_two_2021")`, Pensiones `r Citep(myBib,"carlin_implementation_2015")`
- Validación experimental: `r Citep(myBib,"dewan_estimating_2020")`, `r Citep(myBib,"geller_gazer_2020")`  



## Integrantes  {-}
 <!-- {-} saca la numeración de la sección -->

Tesista: José Tomás Pérez

Memoristas

- Vicente Muñoz
- Ezequiel Ortíz

Ayudantes: Hernán Venegas

Investigador Responsable: Sebastián Cea

## Planificación {-}

```{r echo=FALSE}
# https://bookdown.org/yihui/rmarkdown-cookbook/diagrams.html
DiagrammeR::mermaid("code/gantt.mmd")

```

```{r echo=FALSE}
# https://bookdown.org/yihui/rmarkdown-cookbook/diagrams.html
DiagrammeR::mermaid("code/Gantt O1.mmd")

```

```{r echo=FALSE}
# https://bookdown.org/yihui/rmarkdown-cookbook/diagrams.html
DiagrammeR::mermaid("code/gantto2.mmd")
```
## Bibliografía base  {-}

```{r refs, echo=FALSE, results="asis"}
PrintBibliography(myBib)
```

```{r include=FALSE}
# automatically create a bib database for R packages
knitr::write_bib(c(
  .packages(), 'bookdown', 'knitr', 'rmarkdown'
), 'packages.bib')
```
